【裁判字號】    89,易,293
【裁判日期】    891113
【裁判案由】    竊盜
【裁判全文】
臺灣基隆地方法院刑事判決                          八十九年度易字第二九三號
    公  訴  人  臺灣板橋地方法院檢察署檢察官
    被      告  甲○○
右列被告因竊盜案件，經檢察官提起公訴（八十九年度偵字第二五一號），本院判決
如左：
    主  文
甲○○無罪。
    理  由
一、公訴意旨略以：被告甲○○基於概括之犯意，自民國（下同）八十八年一月十日
    起至同年月十一日止，連續在苗栗縣後龍鎮○○○段至通霄段、台一線一三二Ｋ
    南下路段、台一線通霄鎮○○○里段、台一線公路通霄段、新竹縣竹南鎮○○○
    路連絡道、苗栗縣後龍鎮○○○○路旁、苗栗縣新川里垃圾場入口處、台一線公
    路南勢段路旁，竊取台灣省公路局第二區工程處苗栗工務段所有山形反光標誌九
    面、限速牌一面、告示牌二面、中國石油公司通霄加油站所有指示標誌、慈暉醫
    院所有廣告招牌一面、苗栗縣通霄鎮鎮公所所有指示牌二面、新竹縣竹南鎮鎮公
    所所有告示牌十二面、指示牌一面、未南汽車旅館所有指示牌一面、苗栗縣苗栗
    市公所所有垃圾場告示牌一面、谷巴汽車旅館所有汽車旅館指示牌一面；嗣於八
    十八年一月十一日二十二時許，甲○○以車號ＨＬ─０七四三號小貨車載運該些
    物品行經苗栗縣後龍鎮○○里○○道路時，為警查獲，因認被告涉犯刑法第三百
    二十條第一項之竊盜罪嫌云云。
二、按犯罪事實應依證據認定之，無證據不得推定其犯罪事實，刑事訴訟法第一百五
    十四條定有明文。又事實之認定，應憑證據，如未能發現相當證據，或證據不足
    以證明，自不能以推測或擬制之方法，以為裁判基礎，最高法院四十年台上字第
    八六號判例參照。查公訴人認被告涉有竊盜罪嫌乙節，係依據上開遺留現場之自
    用小貨車登記屬被告甲○○所有，且之後未有任何過戶或失竊資料為其論斷，惟
    訊據被告甲○○堅決否認有何以上開自用小貨車竊取他人財物等犯行，辯稱：曾
    於八十六年間遺失身分證後接獲車行電話詢問購車乙事，但表示並未購買該車等
    語。經查，為警在查獲現場所扣得之ＨＬ─○七四三號自用小貨車係八十六年十
    一月二十二日由錦菱企業有限公司過戶予被告甲○○乙節，雖有台北市監理處八
    十八年八月二十四日北市監三字第八八六二六○七一○○號函附卷可查，惟被告
    甲○○之身分證係於八十六年二月十五日即已遺失，而至台北監理處辦理上開自
    用小貨車過戶登記予被告甲○○之身分證，為被告甲○○八十一年九月十日補發
    之舊證件等情，有台北縣瑞芳鎮戶政事務所八十八年八月十日八八北縣瑞戶字第
    二九八二號函及辦理過戶登記時所提供被告甲○○之影印證件等在卷足參，可徵
    上開自用小貨車於辦理過戶登記予被告甲○○名義時，被告甲○○之身分證早已
    遺失，則在被告遺失身分證至八十七年十月三日取得補發期間內，被告舊身分證
    應非在其持有中，是此段期間內，被告甲○○名義確實有遭他人冒用取得登記之
    嫌；又查獲時因天黑下雨致警方未能發現嫌疑犯，係依據車籍資料得知載有他人
    失竊物品之自用小貨車登記在被告甲○○名下，且多次通知未到而予移送處理等
    情，業據證人即查獲員警林晏詳、乙○○到庭證述屬實，故查獲當時警方僅於現
    場發現登記在被告名下之ＨＬ─○七四三號自用小貨車，並未查獲其他相關證物
    可資證明被告與本次竊案有涉，且就上開自用小貨車上所查獲財物之失竊時間多
    集中於八十八年一月十日、十一日二天觀之，以其時間之短暫，如何能純依上開
    ＨＬ─○七四三車號之自用小貨車有無報竊資料及再辦理過戶移轉等形式登記資
    料即課予名義登記人需證明其無竊盜犯行之義務，並在未能完整說明時即推斷其
    有此犯行存在？是被告前揭所辯，應堪採信。此外，復查無其他積極證據足資證
    明被告有何連續竊盜犯行，揆諸前揭判例意旨，自應為無罪之諭知，以昭平允。
三、據上論斷，應依刑事訴訟法第三百零一條第一項，判決如主文。
本案經檢察官周慶華到庭執行職務。
中      華      民      國      八十九      年    十一    月    十三    日
                                  臺灣基隆地方法院刑事第二庭
                                          法  官  林  玉  珮
右正本證明與原本無異。
對於本件判決如有不服，應於收受送達後十日內，向本院提出上訴書狀，上訴於臺灣
高等法院，並按他造當事人之人數附具繕本。
                                          書記官  陳  俊  德
中      華      民      國      八十九      年    十一    月    十五    日


司法院資訊處製作；財團法人民間司法改革基金會備份。
